臺灣高雄地方法院刑事判決　　　　　　　93年度訴字第2289號
公　訴　人　臺灣高雄地方法院檢察署檢察官
被　　　告　乙○○　男　28歲.
　　　　　　　　　　　之13號.
上列被告因毒品危害防制條例案件，經檢察官提起公訴（93年度
毒偵字第3462號、93年度速偵字第908 號），及移送併案審理（
93度毒偵字第4765號、5244號、94年度毒偵字第276 號、1010
號），被告經本院訊問後自白犯罪，本院合議庭裁定由受命法官
進行簡式審判程序，本院判決如下：
    主  文
乙○○連續施用第一級毒品，處有期徒刑壹年，扣案如附表一所
示之物品均沒收銷燬之，如附表二所示之物品均沒收；又連續施
用第二級毒品，處有期徒刑柒月，扣案如附表三所示之物品均沒
收銷燬之，如附表四所示之物品均沒收。應執行有期徒刑壹年參
月，扣案如附表一、三之物品均沒收銷燬之，如附表二、四之物
品均沒收。
    事  實
一、乙○○於民國91年間因施用毒品案件，經臺灣高雄地方法院
    檢察署檢察官聲請本院以92年度毒聲字第52號裁定送勒戒處
    所施以觀察、勒戒後，認無繼續施用之傾向，經台灣高雄地
    方法院檢察署檢察官於92年4 月24日以92年度毒偵緝字第
    247 號不起訴處分確定在案，仍不知悔改，明知海洛因及甲
    基安非他命係毒品危害防制條例第2 條第2 項第1 款、第2
    款所明定之第1 級、第2 級毒品，不得持有、施用，竟於觀
    察勒戒執行完畢釋放後，5年內復基於施用第1級毒品海洛因
    及第2級毒品大麻之概括犯意，自92年10月間起至94年1月27
    日下午7、8時許止，在高雄縣、市不特定地點，將第1級毒
    品海洛因及第2級毒品大麻混合羼入香菸內點燃吸食產生氣
    體之方式，施用第1級毒品海洛因及第2級毒品大麻多次；復
    另行起意，基於施用第2級毒品甲基安非他命之概括犯意，
    自92年10月間起至94年1月27日下午7、8時許止，在位於高
    雄市○○區○○路55號6樓之1居處，將甲基安非他命置於玻
    璃吸食器加熱燒烤，吸食產生霧化氣體之方式，施用第2級
    毒品甲基安非他命多次。嗣經警分別於下列時、地查獲：
    (一)於93年5月7日下午5時30分許，經警持本院核發之搜索票
      ，在高雄縣鳥松鄉○○村○○路70巷12-1 3號其住處執行
      搜索，並於警詢中採集其尿液送驗。
    (二)於93年6月21日上午4時40分許，經警在高雄縣鳳山市勝利
      郵局前，發現乙○○駕駛車牌號碼5173-FB車輛行跡可疑
      攔檢盤查，在該車右前座下方查獲其持有之海洛因1包（
      淨重0. 14公克，空包裝重0.25公克）。
    (三)於93年8月16日上午9時25分許，經警在台南縣永康市○○
      街60巷2號前實施盤查時，在乙○○駕駛車牌號碼5173-FB
      車輛後座上陳郁筑背包內查扣陳郁筑所有而與乙○○無關
      之安非他命1包、小夾鏈袋16只、濾嘴18支、注射針筒3支
      、塑膠吸管3支、玻璃球1個。
    (四)警方於93年8月20日下午1時10分許，持本院核發之搜索票
      ，在高雄縣鳥松鄉○○村○○路70巷12-13號其住處執行搜
      索，扣得其持有殘留海洛因香菸1支、殘留海洛因注射針
      筒1支、殘留安非他命吸食器1組，另在倪英洲身上查獲與
      本案無關之海洛因2包、安非他命1包。
    (五)於94年1月28日下午5時許，經警持本院核發之搜索票，在
      高雄市○○區○○路某處，在其駕駛車牌號碼8R-3210車輛
      內查獲海洛因9包（淨重6.29 公克、空包裝重2.04公克）
      、甲基安非他命4包（每包重量各為驗前毛重1.8公克、
      驗後毛重1.7公況驗前毛重1.8公克、驗後毛重1.7公克
      驗前毛重3.2公克、驗後毛重3.1公克驗前毛重1.1公
      克、驗後毛重1公克）、大麻1包（淨重0.60公克、空包裝
      重0.19公克）、附有皮套之電子磅秤1個、針筒6支、小夾
      鏈袋202只、殘留甲基安非他命中夾鏈袋18只、殘留海洛
      因及甲基安非他命大夾鏈袋6只、殘留海洛因及甲基安非
      他命輔助吸食器1個、針筒4支、殘留海洛因滴管3支、殘
      留甲基安非他命吸食工具1批、殘留海洛因燒杯1個、分裝
      袋5個、葡萄糖4支、殘留海洛因電子磅秤1個、針筒1支。
二、案經高雄縣政府警察局鳳山分局隊移送臺灣高雄地方法院檢
    察署檢察官偵查起訴，及臺南縣警察局永康分局、鳳山憲兵
    隊報請臺灣高雄地方法院檢察署檢察官移送本院併案審理。
    理  由
一、本件被告所犯係死刑、無期徒刑、最輕本刑為3 年以上有期
    徒刑以外之罪，其於準備程序中就被訴事實為有罪之陳述，
    經法官告知簡式審判程序之旨，並聽取公訴人、被告之意見
    後，本院認為適宜進行簡式審判程序，故本件適用簡式審判
    程序審理，合先敘明。
二、訊據被告於本院審理中坦承其於右開時、地連續施用第1、2
    級毒品海洛因、大麻及甲基安非他命多次，並將大麻與海洛
    因混合羼入香菸內施用，另以玻璃球燒烤之方式施用甲基安
    非他命等情，且查：
  (一)被告先後5次為警查獲後，於於警詢中採取尿液及送驗結果
    如下：於93年5月7日下午8時20分許，在警詢中採取之尿
    液送請高雄縣衛生局檢驗結果，呈嗎啡及甲基安非他命陽性
    反應，再經本院依職權送請高雄醫學大學附設中和紀念醫院
    檢驗結果，呈甲基安非他命陽性反應；於93年6月21日上
    午6時50 分許，在警詢中採取之尿液送請高雄縣衛生局檢驗
    結果，呈嗎啡及甲基安非他命陽性反應，再經本院依職權送
    請高雄醫學大學附設中和紀念醫院檢驗結果，呈嗎啡陽性反
    應；於93年8月16日下午2時12分許，在警詢中採取之尿液
    送請高雄醫學大學附設中和紀念醫院及台灣檢驗科技股份有
    限公司檢驗結果，均呈嗎啡及甲基安非他命陽性反應；於
    93年8 月20日下午4時5分許，在警詢中採取之尿液，分別送
    請高雄縣衛生局及高雄醫學大學附設中和紀念醫院檢驗結果
    ，均呈嗎啡及甲基安非他命陽性反應；於94年1月28日下
    午8時37分許警詢中採取之尿液，送請高雄市立凱旋醫院檢
    驗結果，呈嗎啡及甲基安非他命陽性反應等情，此有高雄縣
    政府警察局鳳山分局93年度查獲毒品嫌犯尿液流程管制清冊
    3份、臺南縣警察局永康分局查處毒品案尿液檢體編號名冊
    、臺南縣警察局永康分局應受尿液採驗人到場採尿名冊、高
    雄縣衛生局93年5月24日93煙檢字第956號尿液檢驗成績書、
    高雄縣衛生局93年7月6日93煙檢字第1308號尿液檢驗成績書
    、高雄縣衛生局93年8月27日93煙檢字第1840號尿液檢驗成
    績書、臺南縣衛生局93年9月3日尿液檢驗成績書、台灣檢驗
    科技股份有限公司93年8月18日濫用藥物檢驗報告、高雄市
    立凱旋醫院轉碼編號00000000號濫用藥物尿液檢驗報告、高
    雄醫學大學附設中和紀念醫院報告編號0000-000、0000-00
    0、0000-000、0000-000號濫用藥物尿液檢驗報告各1份在卷
    可憑。
  (二)復有為警於93年6月21日查扣粉末1包，於93年8月20日查扣
    香菸1支、注射針筒1支、吸食器1組，於94年1月28日查扣之
    粉末9包、晶體4包、煙草1包、附有皮套電子磅秤1個、針筒
    6支、小夾鏈袋202只、中夾鏈袋18只、大夾鏈袋6只、吸食
    輔助器1個、針筒4支、滴管3支、吸食工具1批、燒杯1個、
    分裝袋5個、葡萄糖4支、電子磅秤1個、針筒1支扣案可資佐
    證，並有本院93年度聲搜字第749 號搜索票、本院93年度聲
    搜字第749號搜索票、本院93年度聲搜字第1456號搜索票、
    本院94年度聲搜字第371號搜索票各1紙，及搜索扣押筆錄、
    扣押物品目錄表各3份附卷可參；又上開於93年6月21日扣案
    之粉末1包，及於94年1月28日扣案之粉末9包送請法務部調
    查局鑑定結果，均含有1級毒品海洛因成份，海洛因1包（淨
    重0.14公克，空包裝重0.25公克）、海洛因9包（淨重6.29
    公克、空包裝重2.04公克，此有法務部調查局93年8月3日調
    科壹字第220017662號、94年3 月16日調科壹字第220019388
    號鑑定通知書各1紙附卷可憑；於94年1月28日查獲之煙草1
    包含有第2級毒品大麻成份（淨重0.60公克、空包裝重0.19
    公克），亦有法務部調查局調科壹字第220019 387號鑑定通
    知書1份附卷足考；同日查獲之晶體4包，經送請高雄醫學大
    學附設中和紀念醫院檢驗結果，均呈甲基安非他命陽性反應
    ，此有該院檢驗報告4紙在卷可參（報告編號0000-000、795
    、796、797）。又警方於93年8月20日查扣香菸、注射針筒
    、吸食器各1支，送請高雄醫學大學附設中和紀念醫院檢驗
    結果，香菸、注射針筒各1支均呈嗎啡陽性反應，吸食器1支
    則呈甲基安非他命陽性反應，此有高雄醫學大學附設中和紀
    念醫院報告編號9312-5 4、9312-55、93 12-56檢驗報告各1
    紙可參，另警方於94年1月28日查獲晶體4包、附有皮套電子
    磅秤1個、針筒6支、小夾鏈袋202只、中夾鏈袋18只、大夾
    鏈袋6只、輔助吸食器1個、針筒4支、滴管3支、吸食工具1
    批、燒杯1個、分裝袋5個、葡萄糖4支、電子磅秤1個、針筒
    1支，亦經送請高雄醫學大學附設中和紀念醫院檢驗結果，
    晶體4包呈甲基安非他命陽性反應（其中2包各包分別驗前毛
    重1.8公克、驗後毛重1.7公克；另1包驗前毛重3.2公克、驗
    後毛重3.1公克；另1包驗前毛重1.1公克、驗後毛重1公克）
    、中夾鏈袋18只殘留甲基安非他命陽性反應，大夾鏈袋6只
    殘留甲基安非他命殘留海洛因及甲基安非他命陽性反應，輔
    助吸食器1個殘留海洛因及甲基安非他命陽性反應，滴管3支
    殘留海洛因陽性反應，吸食工具1批殘留甲基安非他命陽性
    反應，燒杯1個殘留海洛因陽性反應、電子磅秤1個殘留海洛
    因陽性反應，亦有高雄醫學大學附設中和紀念醫院報告編號
    0000-000、795、796、797、0000-000、777、778、779、
    780、781、782、783、784、785、786、787、788、789、8
    76、877、878、879檢驗報告各1紙在卷可參。
  (二)參諸醫學臨床實驗及根據英國藥學會出版之文獻Isolation
    and Indentifi- cation of Drugs乙書第293 頁載：海洛因
    經注射入人體後，在體內迅速水解成6-Monoacety Imorphin
    e ，再緩緩繼續水解成嗎啡，然後再循嗎啡之代謝方式排出
    ，同書第431 ～432 頁並載有：嗎啡經注射入人體後，約
    50% 以上於8 小時內自尿中排出，至24小時排出約90% ，但
    48小時後仍有微量可檢出等語。此外，按通常健康成人1 次
    注射嗎啡15公絲，而以現行採用蟻醛酸試液及鉬鋑銨酸試液
    檢檢驗其尿液時，注射後8 小時內所排尿液易於檢出；8 小
    時至24小時，視其取尿時間及尿量多寡，可能檢出；至24小
    時以後所排之尿液，用上述方法已難檢出，亦據行政院衛生
    署藥物食品檢驗局73年11月30日（）藥檢壹字第030221號
    函釋在案；又甲基安非他命經口服投與後，約70% 於24小時
    內自尿液中排出，其尿液內甲基安非他命成分之檢出，與其
    投與甲基安非他命方式、投與量、個人體質、採尿時間、檢
    測儀器之精密有關，通常採尿液是否呈陽性反應，應以投與
    後24小時所採為宜，此業經行政院衛生署藥物食品檢驗局以
    （）藥檢壹字第044942號函釋明確，據此足認被告自白施
    用第1 、2 級毒品海洛因、甲基安非他命與事實相符，犯行
    至堪認定。
  (三)被告於91年間因施用毒品案件，經臺灣高雄地方法院檢察署
    檢察官聲請本院以92年度毒聲字第52號裁定送勒戒處所施以
    觀察、勒戒後，認無繼續施用之傾向，經台灣高雄地方法院
    檢察署檢察官於92年4 月24日以92年度毒偵緝字第247 號不
    起訴處分確定在案，此有臺灣高雄地方法院檢察署刑案資料
    查註紀錄表及臺灣高等法院前案紀錄表各1 份在卷足按，其
    於強制戒治執行完畢釋放後，五年內復再犯本案施用第1 、
    2 級毒品犯行，事證明確，犯行至堪認定。
三、按海洛因、甲基安非他命、大麻分別為毒品危害防制條例第
    2 條第2 項第1 款、第2 款所明定之第1 級、第2 級毒品。
    犯毒品危害防制條例第10條施用第1 級、第2 級毒品之罪者
    ，檢察官應聲請法院裁定令被告入勒戒處所觀察、勒戒，經
    觀察、勒戒後，認有繼續施用毒品傾向者，檢察官應聲請法
    院裁定令入戒治處所強制戒治，強制戒治執行完畢釋放後5
    年內再犯第10條之罪，檢察官應依法追訴，此觀諸毒品危害
    防制條例第20條第1 項、第2 項、第23條第2 項前段規定自
    明。被告於91年間因施用毒品案件，經臺灣高雄地方法院檢
    察署檢察官聲請本院以92年度毒聲字第52號裁定送勒戒處所
    施以觀察、勒戒後，認無繼續施用之傾向，經台灣高雄地方
    法院檢察署檢察官於92年4 月24日以92年度毒偵緝字第247
    號不起訴處分確定在案，其於觀察勒戒執行完畢釋放後5 年
    內，再犯本案施用第1 、2 級毒品犯行，檢察官應依法追訴
    ，本院自應予以論罪科刑，核其所為，係犯同條例第10條第
    1 項施用第1 級毒品罪、同條第2 項施用第2 級毒品罪。被
    告持有第1 級毒品海洛因、第2 級毒品甲基安非他命、大麻
    後進而施用，持有之低度行為各為施用之高度行為所吸收，
    均不另論持有第1 級、第2 級毒品之罪。其先後多次施用第
    1 級毒品海洛因、第2 級毒品甲基安非他命、大麻，均時間
    緊接，手法相同，所犯又係構成要件罪名相同之罪，顯係基
    於概括犯意反覆為之，均為連續犯，各依刑法第56條之規定
    ，論以1罪，並均加重其刑。被告以混合海洛因及大麻羼入
    香菸點燃方式，同時施用第1、2級毒品海洛因、大麻，係1
    行為觸犯數罪名，為想像競合犯，從1重論以施用第1級毒品
    罪。公訴人雖僅就被告自93年5月7日起至93年6月21日止，
    分別施用第1級毒品海洛因及第2級毒品甲基安非他命之犯行
    起訴，惟被告自92年10月間起至94年1月27日下午7、8時許
    止施用第2級毒品大麻之犯行，與公訴人起訴並經本院論罪
    科刑之被告施用第1級毒品海洛因犯行間，有想像競合犯之
    裁判上1罪關係；另公訴人雖未就被告自92年10月間起至92
    年5月6日止，及自93年6月22日起至94年1月27日下午7、8時
    許止，施用第1級毒品海洛因及第2級毒品甲基安非他命之犯
    行起訴，惟此部分與公訴人起訴並經本院論罪部分，有連續
    犯裁判上1罪關係，均為起訴效力所及，本院自得一併審理
    。被告所犯上開施用第1級毒品海洛因、施用第2級毒品甲基
    安非他命2罪，犯意各別，行為互殊，應分論併罰。爰審酌
    被告前因犯毒品危害防制條例案件經觀察、勒戒，為不起訴
    處分確定後，仍未能徹底戒絕毒品，再犯本案施用第1、2級
    毒品犯行，顯見其無戒毒悔改之意，多次為警查獲後，仍一
    再施用，惟念其施用施用毒品乃自戕一己之身體健康，尚未
    對他人造成危害，且犯後坦承部分犯行等一切情狀，各量處
    如主文所示之刑，並定其應執行刑。至扣案之如附表一所示
    物品係毒品海洛因，附表三所示之物品係毒品甲基安非他命
    ，為違禁物，應依毒品危害防制條例第18條第1項前段之規
    定宣告沒收銷燬之，至鑑驗耗用之海洛因、甲基安非他命，
    業已滅失，無庸為沒收銷燬之諭知，如附表二所示之物品為
    被告所有供施用海洛因所用之物，或預備供施用之物，如附
    表四所示之物品為被告所有供施用甲基安非他命所用之物，
    分別依刑法第38條第1項第2款之規定宣告沒收。
據上論斷，應依刑事訴訟法第273 條之1 第1 項、第299 條第1
項前段，毒品危害防制條例第10條第1 項、第2 項、第18條第1
項前段，刑法第11條、第55條、第56條、第38條第1 項第2 款、
第51條第5 款、第9 款，判決如主文。
本案經檢察官甲○○到庭執行職務。
中　　華　　民　　國　　94　　年　　5　　月　　23　　日
                  鳳山刑事第3庭     法　官  張桂美
以上正本證明與原本無異。
如不服本判決，應於收受送達後10日內向本院提出上訴書狀。
　　　　　　　　　　　　　　　　　  書記官  陳掌珠
中　　華　　民　　國　　94　　年　　5　　月　　23　　日
附表一：
編號1 海洛因1 包（淨重0. 14 公克，空包裝重0.25公克）
                【於 93 年6 月21日查獲】
    2 香菸1 支上之微量海洛因【於93年8月20日查獲】
    3 注射針筒1 支上之微量海洛因【於93年8 月20日查獲】
    4 海洛因9 （淨重6.29公克、空包裝重2.04公克）
       【於94年1 月28日查獲】
    5 大型夾鏈袋6 只上之微量海洛因
       【於94年1 月28日查獲】
    6 輔助吸食器1 支上之微量海洛因【於94年1 月28日查獲】
    7 滴管3 支上之微量海洛因【於94年1月28日查獲】
    8 燒杯1 只上之微量海洛因【於94年1 月28日查獲】
    9 電子秤1 個上之微量海洛因【於94年1 月28日查獲】
附表二：
    1 香菸1 支【於93年8月20日查獲】
    2 注射針筒1 支【於93年8 月20日查獲】
    3 大型夾鏈袋6 只、小型夾鏈袋202 只、分裝袋5 只
      【均於94年1 月28日查獲】
    4 輔助吸食器1 支【於94年1 月28日查獲】
    5 滴管3 支【於94年1月28日查獲】
    6 燒杯1 只【於94年1 月28日查獲】
    7 電子秤2 個【於94年1 月28日查獲】
    8 針筒11支【於94年1 月28日查獲】
    9 葡萄糖4支【於94年1 月28日查獲】
附表三：
    1 吸食器1組上微量甲基安非他命 【於93年8 月20日查獲】
    2 大麻1 包 【於94年1 月28日查獲】
    3 安非他命4包（其中2包分別驗前毛重1.8公克、驗後毛重
      1.7公克；另1包驗前毛重3.2公克、驗後毛重3.1公克；另
      1包驗前毛重1.1公克、驗後毛重1公克）
      【於94年1月28日查獲】
    4 中型夾鏈袋18只上微量甲基安非他命
      大型夾鏈袋6只上微量甲基安非他命
               【均於94年1 月28日查獲】
    5 輔助吸食器1 支上微量甲基安非他命
               【於94年1 月28日查獲】
    6 吸食器工具1 批上微量甲基安非他命
               【於94年1 月28日查獲】
附表四：
    1 吸食器1 組【於93年8 月20日查獲】
    2  中型夾鏈袋18只、大型夾鏈袋6 只、小型夾鏈袋202 只
       、分裝袋5只【均於94年1 月28日查獲】
    5 輔助吸食器1 支
               【於94年1 月28日查獲】
    6 吸食器工具1 批
               【於94年1 月28日查獲】
附錄參考法條：
毒品危害防制條例第10條
施用第一級毒品者，處六月以上五年以下有期徒刑。
施用第二級毒品者，處三年以下有期徒刑。
